臺灣士林地方法院刑事裁定
111年度聲字第1161號
聲  請  人  臺灣士林地方檢察署檢察官
受  刑  人  張凱傑



上列聲請人因受刑人數罪併罰有二裁判以上，聲請定其應執行刑
（111年度執聲字第796號），本院裁定如下：
    主  文
張凱傑犯如附表所示各罪判處之刑，應執行有期徒刑肆年肆月。
    理  由
一、本件聲請意旨略以：受刑人張凱傑因犯竊盜等案件，先後判
    決確定如附表所載，應依刑法第53條及第51條第5款規定，
    定其應執行之刑，爰依刑事訴訟法第477條第1項聲請裁定等
    語。
二、裁判確定前犯數罪者，併合處罰之。但有下列情形之一者，
    不在此限：一、得易科罰金之罪與不得易科罰金之罪；二、
    得易科罰金之罪與不得易服社會勞動之罪；三、得易服社會
    勞動之罪與不得易科罰金之罪；四、得易服社會勞動之罪與
    不得易服社會勞動之罪；前項但書情形，受刑人請求檢察官
    聲請定應執行刑者，依第51條規定定之；數罪併罰，有二裁
    判以上者，依刑法第51條之規定，定其應執行之刑；宣告多
    數有期徒刑者，於各刑中之最長期以上，各刑合併之刑期以
    下，定其刑期，刑法第50條、第53條、第51條第5款前段分
    別定有明文。又數罪併罰中之一罪，依刑法規定得易科罰金
    ，若因與不得易科之他罪併合處罰結果而不得易科罰金時，
    原可易科部分所處之刑，自亦無庸為易科折算標準之記載。
    再刑事訴訟法第370條第2項、第3項，已針對第二審上訴案
    件之定應執行之刑，明定有不利益變更禁止原則之適用；分
    屬不同案件之數罪併罰，倘一裁判宣告數罪之刑，曾經定其
    執行刑，再與其他裁判宣告之刑定其執行刑時，在法理上亦
    應同受此原則之拘束（最高法院103年度第14次刑事庭會議
    決議可資參照）。基此，上開更定之應執行刑，不應比前定
    之應執行刑加計其他裁判所處刑期或所定應執行刑後為重，
    否則即與法律秩序理念及法律目的之內部界限有違，難認適
    法（最高法院93年度台非字第192號判決意旨亦可參照）。
    復按數罪併罰之定應執行刑，係出於刑罰經濟與責罰相當之
    考量，並非予以犯罪行為人或受刑人不當之利益，為一種特
    別的量刑過程，即對犯罪行為人本身及所犯各罪之總檢視，
    除考量所犯數罪反應出之人格特性，並應注意各別刑罰規範
    之目的、相關刑事政策，及審酌輕重罪間體系之平衡、整體
    犯罪非難評價、各行為彼此間之偶發性、被告前科之關聯性
    、所侵害法益之專屬性或同一性、被告人格特性與犯罪傾向
    等因素為綜合判斷（最高法院105年度台抗字第449號、第88
    8號裁定意旨參照）。
三、經查：
　㈠本件受刑人因犯竊盜、偽造文書、侵占等案件，先後經本院
    判處如附表所示之刑，並均已分別確定在案，其中如附表編
    號1、2及編號9、10所示之罪，業經本院各以110年度審易字
    第1183號、110年度審易字第1682號分別定其應執行刑得易
    科罰金之有期徒刑7月、不得易科罰金之有期徒刑10月確定
    ，有臺灣高等法院被告前案紀錄表及附表所示判決在卷可參
    （見本院卷第17頁至第26頁、第27頁至第40頁、第41頁至第
    46頁、第47頁至第52頁、第53頁至第61頁、第63頁至第70）
    。
　㈡又附表編號1、2、5、6、8、11所示之罪得易科罰金，附表編
    號3、4、7、9、10所示之罪則不得易科罰金，屬刑法第50條
    第1項但書之情形，依同條第2項規定，須經受刑人請求檢察
    官聲請定其應執行刑，始得依同法第51條規定定之。茲受刑
    人已請求聲請人就如附表所示各罪，聲請合併定應執行刑，
    此有聲請人111年10月6日所撰寫之刑事聲請狀在卷足憑（見
    本院卷第7頁至第11頁），已符合刑法第50條第2項要件。是
    檢察官聲請定其應執行之刑，本院審核認聲請為正當，自應
    准許。是揆之上開說明，本院就如附表編號1至編號11之案
    件再為定應執行刑之裁判時，自應受前開裁判所為定應執行
    刑內部界限之拘束，而應在上開2應執行刑（即得易科罰金
    之有期徒刑7月、不得易科罰金之有期徒刑10月）與其他各
    罪刑間之總和範圍內定應執行刑。
　㈢爰審酌依卷附判決書觀之，受刑人如附表編號1至11所示之行
    為係犯竊盜、侵占及因竊盜而起之偽造文書等罪，其行為類
    型、罪質皆涉及他人財產法益之侵害，且犯案時間短暫、頻
    繁，亦與被告之前科屢犯竊盜罪存有相當關聯性、並反應受
    刑人之人格特性與犯罪傾向等因素，則對於受刑人所犯數罪
    為整體非難評價，暨本院前已寄送定應執行刑意見調查表予
    受刑人，受刑人表示深感悔悟、請求從輕量刑等情節，有本
    院詢問受刑人定應執行刑意見調查表附卷可稽（見本院卷第
    117頁），衡諸上情就受刑人所犯如附表所示各罪，定應執
    行刑如主文所示。另本件受刑人所犯上開附表編號1、2、5
    、6、8、11所示之罪，雖經法院判處得易科罰金之刑，但因
    與附表其餘編號所示不得易科罰金之刑合併定應執行刑，依
    上揭說明，自無庸再為易科罰金折算標準之諭知，併此敘明
    。
四、依刑事訴訟法第477條第1項，刑法第50條第2項、第53條、
    第51條第5款，裁定如主文。
中　　華　　民　　國　　111 　年　　12　　月　　12　　日
                  刑事第二庭      法  官  劉正祥
以上正本證明與原本無異。
如不服本裁定應於送達後5日內向本院提出抗告狀。
因疫情而遲誤不變期間，得向法院聲請回復原狀。
                                  書記官  張禹晨
中　　華　　民　　國　　111 　年　　12　　月　　12　　日
附表：
編　　　　　號  1 2 3 罪　　　　　名  竊盜 竊盜 竊盜 宣　　告　　刑  有期徒刑5月，如易科罰金以新臺幣1,000元折算1日 有期徒刑5月，如易科罰金以新臺幣1,000元折算1日 有期徒刑10月 犯　罪　日　期  110年1月20日 110年4月16日 110年3月30日 偵查（自訴）機關年度及案號  士林地檢110年度偵字第10653號、第10675號、第10978號   最　後 事實審 法　　院 本院 本院 本院  案　　號 110年度審易字第1183號 110年度審易字第1183號 110年度審易字第1183號  判決日期 110年9月28日 110年9月28日 110年9月28日 確　定 判　決 法　　院 本院 本院 本院  案　　號 110年度審易字第1183號 110年度審易字第1183號 110年度審易字第1183號  判決確定 日    期 110年11月3日 110年11月3日 110年11月3日  備註   附表編號1、2部分業經本院以110年度審易字第1183號判決應執行有期徒刑7月，如易科罰金以新臺幣1,000元折算1日確定。   

編　　　　　號  4 5 6 罪　　　　　名  竊盜 偽造文書 侵占 宣　　告　　刑  有期徒刑10月 有期徒刑4月，如易科罰金以新臺幣1,000元折算1日 有期徒刑3月，如易科罰金以新臺幣1,000元折算1日 犯　罪　日　期  110年5月10日 110年5月10日 110年5月11日 偵查（自訴）機關年度及案號  士林地檢110年度偵字第4348號  士林地檢110年度偵字第12517號 最　後 事實審 法　　院 本院 本院 本院  案　　號 110年度審訴字第864號 110年度審訴字第864號 110年度易字第403號  判決日期 110年12月8日 110年12月8日 111年1月24日 確　定 判　決 法　　院 本院 本院 本院  案　　號 110年度審訴字第864號 110年度審訴字第864號 110年度易字第403號  判決確定 日    期 111年3月15日 111年3月15日 111年3月1日 備註      

編　　　　　號  7 8 9 罪　　　　　名  竊盜 竊盜 竊盜 宣　　告　　刑  有期徒刑9月 有期徒刑4月，如易科罰金以新臺幣1,000元折算1日 有期徒刑7月 犯　罪　日　期  110年7月3日 110年6月6日 110年5月25日 偵查（自訴）機關年度及案號  士林地檢110年度偵字第12517號 士林地檢110年度偵字第18077號 士林地檢110年度偵字第13968號 最　後 事實審 法　　院 本院 本院 本院  案　　號 110年度易字第403號 111年度審簡字第31號 110年度審易字第1682號  判決日期 111年1月24日 111年1月20日 111年1月13日 確　定 判　決 法　　院 本院 本院 本院  案　　號 110年度易字第403號 111年度審簡字第31號 110年度審易字第1682號  判決確定 日    期 111年3月1日 111年2月17日 111年2月15日 備註     附表編號9、10業經本院以110年度審易字第1682號判決應執行有期徒刑10月確定。 

編　　　　　號  10 11  罪　　　　　名  竊盜 竊盜  宣　　告　　刑  有期徒刑7月 有期徒刑6月，如易科罰金以新臺幣1,000元折算1日  犯　罪　日　期  110年3月25日 110年6月20日  偵查（自訴）機關年度及案號  士林地檢110年度偵字第13968號 士林地檢110年度偵字第16862號  最　後 事實審 法　　院 本院 本院   案　　號 110年度審易字第1682號 111年度審簡字第78號   判決日期 111年1月13日 111年5月2日  確　定 判　決 法　　院 本院 本院   案　　號 110年度審易字第1682號 111年度審簡字第78號   判決確定 日    期 111年2月15日 111年5月31日  備註   附表編號9、10業經本院以110年度審易字第1682號判決應執行有期徒刑10月確定。